【裁判字號】    96,訴,1213
【裁判日期】    970225
【裁判案由】    毒品危害防制條例
【裁判全文】
臺灣基隆地方法院刑事判決              96年度訴字第1213號
公  訴  人  臺灣基隆地方法院檢察署檢察官
被      告  甲○○
上列被告因違反毒品危害防制條例案件，經檢察官提起公訴（96
年度毒偵字第2874號），被告就被訴事實為有罪之陳述，本院合
議庭裁定由受命法官獨任進行審判，經改依簡式審判程序審理後
判決如下：
    主  文
甲○○施用第一級毒品，累犯，處有期徒刑捌月，扣案之第一級
毒品海洛因（淨重參點貳陸公克、空包裝重零點貳伍公克）併同
難以析離之包裝袋壹只，均沒收銷燬之；又施用第二級毒品，累
犯，處有期徒刑月。應執行有期徒刑拾月，扣案之第一級毒品
海洛因（淨重參點貳陸公克、空包裝重零點貳伍公克）併同難以
析離之包裝袋壹只，均沒收銷燬之。
    事  實
一、甲○○前於民國92年間因施用毒品案件，經法院裁定應入戒
    治處所施以強制戒治，而於92年12月26日戒治期滿執行完畢
    釋放，檢察官提起公訴，經台灣士林地方法院以92年訴字第
    386號分別判處有期徒刑10月及8月，並定應執行有期徒刑1
    年4月，嗣經上訴，其後又撤回上訴確定，甫於94年11月4日
    假釋付保護管束期滿，執行完畢。詎甲○○猶不知悔改戒除
    毒癮，在前開強制戒治執行完畢5年內，於96年11月7日下午
    1時30分許，在台北縣汐止市○○路附近之車上，以將海洛
    因加入香煙中燃燒以吸食其煙霧之方式，非法施用第一級毒
    品海洛因1次，以及於同日上午，在台北縣新莊市姐姐住處
    ，將安非他命置放於鋁箔紙上燃燒產生煙霧方式，非法施用
    第二級毒品安非他命1次。嗣警方於同日下午4時許，在台北
    縣汐止市○○路○段472號前之車上，因逮捕另案通緝之甲○
    ○時，在甲○○所駕駛之車上查獲第一級毒品海洛因1包（
    淨重3.26公克、空包裝重0.25公克），經將甲○○帶回採集
    尿送驗後，結果呈嗎啡類及安非他命類陽性反應，因而查悉
    上情。
二、案經基隆市警察局第三分局報告臺灣基隆地方法院檢察署檢
    察官偵查後起訴。
    理  由
壹、程序事項
    本件被告甲○○所犯者非為死刑、無期徒刑、最輕本刑為3
    年以上有期徒刑之罪或高等法院管轄第一審案件，其於準備
    程序進行中，先就被訴事實為有罪之陳述，經告知其簡式審
    判程序之旨，並聽取公訴人、被告之意見後，本院業已依刑
    事訴訟法第273條之1第1項之規定，裁定由受命法官獨任以
    簡式審判程序進行本案之審理。是依刑事訴訟法第273條之2
    之規定，本件之證據調查，即不受同法第159條第1項、第
    161 條之2、第161條之3、第163條之1及第164條至第170條
    規定之限制。
貳、實體事項
一、上開事實，業據被告於本院準備程序及審理時坦承在卷，且
    其為警查獲後於96年11月7日17時許，所採集之尿液經送驗
    結果，呈甲基安非他命、安非他命、嗎啡、可待因之陽性反
    應，此有96年11月14日台灣尖端先進生技醫藥股份有限公司
    濫用藥物檢驗報告1紙附卷可稽，復有第一級毒品海洛因1包
    （淨重3.26公克，空包裝重0.25公克）扣案可佐。又其前因
    施用毒品案件，經裁定送強制戒治，於92年12月26日戒治期
    滿執行完畢釋放等情，亦有臺灣高等法院被告前案紀錄表附
    卷足佐。綜上，本案事證明確，被告於強制戒治執行完畢後
    5年以內，再犯施用第一級、第二級毒品之犯行，堪可認定
    ，應依法論科。
二、論罪科刑：
(一)、查海洛因、安非他命分係毒品危害防制條例第2條第2項第1
    款、第2款所定之第一級、第二級毒品，被告於強制戒治期
    滿後5年以內，再犯施用第一級毒品海洛因、第二級毒品安
    非他命之行為，係犯毒品危害防制條例第10條第1項、第2項
    之施用第一級、第二級毒品罪。被告持有第一級毒品海洛因
    及第二級毒品安非他命之低度行為，應為施用第一級、第二
    級毒品之高度行為所吸收，不另論罪。
(二)、被告所犯上開2罪，犯意各別，行為不同，應予分論併罰。
(三)、被告前曾受如事實欄所示之有期徒刑執行完畢，有臺灣高等
    法院被告前案紀錄表在卷可按，其於有期徒刑執行完畢後之
    5年內，故意再犯本件有期徒刑以上之罪，為累犯，其所犯
    上開2罪，均應依刑法第47條第1項加重其刑。
(四)、爰審酌被告犯罪之動機、曾有施用毒品之前科仍不知戒除，
    惟犯罪後坦承犯行，且所犯之施用毒品犯行乃戕害自己身心
    健康，並未危及他人等一切情狀，分別量處如主文所示之刑
    ，併定其應執行之刑。
(五)、扣案之白色粉末1包（淨重3.26公克，空包裝袋重0.25公克
    ），內含有第一級毒品海洛因成分，此有法務部調查局96年
    11月30日調科壹字第09623081100號鑑定書在卷可按，應併
    同難以析離之包裝袋1只，均依毒品危害防制條例第18條第1
    項前段宣告沒收銷燬之。
據上論斷，應依刑事訴訟法第273條之1第1項、第299條第1 項前
段，毒品危害防制條例第10條第1項、第2項、第18條第1項前段
、第23條第2項，刑法第11條、第47條第1項、第51條第5款，判
決如主文。
本案經檢察官乙○○到庭執行職務。
中    華    民    國    97    年    2     月    25    日
                  刑事第二庭法  官  陳伯厚
以上正本證明與原本無異。
如不服本判決應於收受本判決後10日內向本院提出上訴書狀，其
未敘述上訴理由者，並得於提起上訴後10日內向本院補提理由書
狀（均須按他造當事人之人數附繕本）「切勿逕送上級法院」。
中    華    民    國    97    年    2     月    25    日
                            書記官  黃士元
附錄論罪法條：
毒品危害防制條例第10條
施用第一級毒品者，處 6 月以上 5 年以下有期徒刑。
施用第二級毒品者，處 3 年以下有期徒刑。


司法院資訊處製作；財團法人民間司法改革基金會備份。
